【裁判字號】    98,訴,1332
【裁判日期】    980826
【裁判案由】    第三人異議之訴
【裁判全文】
臺灣高雄地方法院民事判決              98年度訴字第1332號
原      告  乙○○
訴訟代理人  陳旻沂律師
            張堯鈞律師
被      告  甲○○
訴訟代理人  王仁聰律師
            李育任律師
上列當事人間第三人異議之訴事件，經本院於民國98年8 月12日
言詞辯論終結，判決如下：
    主      文
原告之訴駁回。
訴訟費用由原告負擔。
    事實及理由
一、原告主張：訴外人李德鐘因積欠債務無法清償，而由其債權
    人向鈞院聲請就其名下之不動產為強制執行，經本院民國96
    年度執字第52347 號強制執行事件（下稱系爭強制執行事件
    ）受理在案，嗣由被告甲○○拍定並繳清價金，鈞院並於98
    年3 月5 日發給權利移轉證書；惟拍賣標的中之門牌號碼高
    雄市前金區○○○路87號3 樓房屋（下稱系爭房屋）內之Ｋ
    ＴＶ視聽裝潢設備（含隔間裝潢、燈光音響及桌椅等物，下
    稱系爭裝潢設備）乃係伊出資裝潢、購置，並非李德鐘所有
    ，是系爭裝潢設備自不屬於本件強制執行程序之客體，爰依
    強制執行法第15條之規定，提起第三人異議之訴。並聲明請
    求：系爭強制執行事件中，關於點交系爭房屋之強制執行程
    序，應予撤銷。
二、被告則以：系爭強制執行事件之拍賣標的本即限於土地及房
    屋，而不及於屋內之動產，是無論系爭裝潢設備是否屬於原
    告所有，原告均不得提起本件異議之訴；又系爭裝潢設備如
    已附合為系爭房屋之重要成分，即已由伊取得所有權，原告
    就此部分即無足以排除強制執行程序之權利等語，資為抗辯
    。並聲明：原告之訴駁回。
三、兩造不爭執事項：
  (一)訴外人李德鐘因積欠債務無法清償，而由其債權人向本院聲
    請就其名下之不動產為強制執行，經本院以系爭強制執行事
    件受理在案，嗣由被告甲○○所拍定並繳清價金，本院並於
    98年3月5 日發給權利移轉證書。
  (二)系爭裝潢設備係由原告所出資。
四、本件之爭點：
    原告主張撤銷系爭強制執行程序中之點交程序是否有理？
五、本件首應審酌者在於：原告提起本件第三人異議之訴得否請
    求撤銷點交程序？
  (一)按「強制執行法第15條所定第三人異議之訴，以排除執行標
    的物之強制執行為目的，故同條所謂強制執行程序終結，係
    指對於執行標的物之強制執行程序終結而言，對於執行標的
    物之強制執行程序如已終結，則雖因該執行標的物之賣得價
    金不足抵償執行名義所載債權之全部，致執行名義之強制執
    行程序尚未終結，第三人亦不得提起異議之訴，對於執行標
    的物之強制執行程序，進行至執行名義所載債權之全部或一
    部，因對於執行標的物之強制執行達其目的時，始為終結，
    故執行標的物經拍賣終結而未將其賣得價金交付債權人時，
    對於該執行標的物之強制執行程序，不得謂已終結，第三人
    仍得提起異議之訴，但已終結之拍賣程序不能依此項異議之
    訴有理由之判決予以撤銷。故該第三人僅得請求交付賣得價
    金，不得請求撤銷拍賣程序」，司法院院字第2776號著有解
    釋可資參照。
  (二)查：訴外人李德鐘因積欠債務無法清償，而由其債權人向本
    院聲請就其名下之不動產為強制執行，受理在案，嗣由被告
    乃於98年2 月20日拍定並繳清價金，本院並於98年3 月5 日
    發給權利移轉證書予被告，後原告於該強制執行程序進行點
    交中之98年6 月11日乃以對系爭建物有足以排除強制執行之
    權利為由而同時向本院執行處及本院分別聲明異議及提起本
    件異議之訴等情，此業經本院調閱本院96年度執字第53247
    號執行卷宗核閱屬實，並為兩造所不爭執，是本件執行程序
    拍賣價金尚未交付債權人，其執行程序難謂業已終結。揆諸
    前揭說明，本件原告提起第三人異議之訴，於法有據。
  (三)系爭執行事件執行程序雖尚未終結，然包含系爭房屋在內之
    執行標的物既已於98年2 月20日由被告拍定，本院並於98年
    3 月5 日發給權利移轉證書予被告，則被告確實於98年3 月
    5 日取得系爭房屋之所有權自明。原告雖主張系爭房屋內之
    系爭裝潢設備乃係伊出資裝潢及購置云云，縱原告主張為真
    ，然系爭強制執行事件之拍賣標的物本即限於系爭房屋及其
    所在之土地，而不及於系爭房屋內之其它動產，亦即倘系爭
    裝潢設備未附合成為系爭房屋之重要成分，則系爭裝潢設備
    本非系爭強制執行事件拍賣效力所及之範圍，亦即系爭裝潢
    設備並非系爭強制執行事件之執行標的物，則原告以此為由
    ，對被告提起本件第三人異議之訴，實無理由；反言之，若
    系爭裝潢設備已附合為系爭房屋之重要成分，則系爭裝潢設
    備當已成為系爭房屋之一部分，則被告依法本可取得系爭裝
    潢設備之所有權，則原告對被告提起本件訴訟，亦無理由。
    再者，點交僅為拍賣後之執行程序，揆諸上開說明，既然已
    終結之拍賣程序，已不能依此項異議之訴有理由之判決予以
    撤銷，遑論點交程序，從而，原告自不得請求撤銷之，是原
    告提起本件訴訟請求撤銷系爭執行程序中之點交程序，於法
    尚有未合，自應逕予駁回。
六、據上論結，本件原告之訴為無理由，依民事訴訟法第78條，
    判決如主文。
中    華    民    國    98    年    8     月    26    日
                  民事第一庭   法    官  張茹棻
上為正本係照原本作成。
如不服本判決，應於送達後20日內，向本院提出上訴狀並表明上
訴理由，如於本判決送達前提起上訴者，應於判決送達後10日內
補提上訴理由書（須附繕本）。
中    華    民    國    98    年    8     月    26    日
                               書 記 官  黃美秀

司法院資訊處製作；財團法人民間司法改革基金會備份。
